【裁判字號】    92,易,637
【裁判日期】    920502
【裁判案由】    傷害
【裁判全文】
台灣台中地方法院刑事判決                         九十二年度易字第六三七號
    公  訴  人  台灣台中地方法院檢察署檢察官
    被      告  甲  ○
                乙○○
                丙○○
右列被告因傷害案件，經檢察官提起公訴 (九十一年度偵字第一０一四八號），本院
判決如左：
    主      文
甲○、乙○○、丙○○均無罪。
    理      由
一、公訴意旨略以：甲○、乙○○、丙○○三人，於民國（下同）九十年十二月五日
    十一時三十分許，在台中縣清水鎮○○○○○段行水區內整地時，遭己○○、丁○○二人阻止，甲○及乙○○、丙○○三人即分別出手毆擊己○○及丁○○二人
    ，致己○○受頭部外傷合併頭皮血腫、前胸、上腹部挫傷、兩膝擦傷；丁○○受
    前胸、上腹部挫傷、左膝擦傷。因認甲○、乙○○、丙○○均犯有刑法第二百七
    十七條第一項之傷害罪嫌等語。
二、本件公訴人認被告甲○、乙○○、丙○○涉犯前開傷害罪嫌，無非以告訴人己○○、丁○○之指訴及證人戊○○之證述，與告訴人提出之診斷證明書為其論據。
    訊之被告甲○、乙○○、丙○○固坦承於前開時地整地時，遭己○○、丁○○阻
    止，然否認有何傷害犯行，均辯稱：伊等未持石頭丟擊或出手毆打己○○、丁○○二人，有當時在場之挖土機司機庚○○可資證明等語。
三、按犯罪事實應依證據認定之，無證據不得推定其犯罪事實，刑事訴訟法第一百五
    十四條定有明文；又告訴人之告訴，係以使被告受刑事訴追為目的，是其陳述是
    否與事實相符，仍應調查其他證據以資審認，最高法院五十二年台上字第一三０
    ０號著有判例可稽。經查告訴人己○○、丁○○於九十年十二月十四日第一次偵
    查時（由己○○代表發言）指稱：「（如何打？）被告三人都用石頭丟我們，石
    頭約有拳頭大，是從溪底撿起的，乙○○與丙○○另用拳頭打我們」、「（用石
    頭丟時，距離多遠？）約相距四、五台尺，我們跑給他們追，但被追到，用拳頭
    打胸、腹部，石頭是打在膝部」、「（乙○○與丙○○打你們時，甲○在場做何
    事？）他也有趨前推擠，並出拳毆打」等語；嗣於九十一年六月四日第二次偵查
    時，告訴人己○○指稱：「（何人打你？如何打？）被告三人都用石頭打我，我
    的全身上下都被石頭打到」等語，被告丁○○指稱：「（何人打你？如何打？）
    乙○○、丙○○及甲○三人用拳頭打我」等語；又告訴人丁○○於本院九十二年
    三月十四日第一次審理時指稱：「（：：：，被告三人即分別出手毆擊你二人？
    ）有，他們手上拿石頭敲擊我們，石頭約拳頭大小，也有用石頭丟我們」等語；
    復於本院九十二年四月十八日第二次審理時，告訴人己○○指稱：「（被告三人
    ：：：整地時，你們二人是否有去阻止？）有，我有去阻止，他們三人都拿石頭
    約手掌大，有丟到我後頭部及雙腿、前胸部，當時我在他們挖的坑洞內，他們三
    人只有拿石頭丟我，沒有以手、腳打我」等語，告訴人丁○○指稱：「（被告三
    人：：：整地時，你們二人是否有去阻止？）有，我有去阻止，他們三人也是用
    手掌大的石頭丟我，有丟到我肚子、腳、腳盤，沒有用手、腳打我，他們三人只
    有拿石頭丟我」等語，可見告訴人己○○、丁○○就被告三人究持石頭丟擲或敲
    擊、或以拳頭毆擊渠等，或何者併用，及受丟擊或毆擊部位等，前後指訴不一。
    且依證人戊○○於九十年十二月十四日第一次偵查時證稱：「（你看到什麼？）
    我看到告訴人前去與被告講話，甲○拿石頭丟告訴人二人，甲○站在較高處，有
    丟到告訴人的腳，丟二、三個石頭，每個約有四、五斤重（兩手合握），乙○○
    在旁，不知做何事，丙○○開怪手，用怪手手臂要揮打告訴人，怪手手臂有打到
    己○○的膝蓋，告訴人是站在挖洞中，我叫他們二位上來，否則危險」、「（之
    後如何？）告訴人等與被告等發生口角，之後便打起來，我看不清楚，只看到丙○○先出手打己○○，之後他們五人便扭成一團」等語，核與告訴人己○○、丁○○前開指訴尚有未合；而證人戊○○於九十一年六月四日第二次偵查時證稱：
    「（當時你是否在場？）我有在場錄影」、「（有無錄到打架之情形？）有錄影
    到」等語，並提出錄影帶乙捲為證，惟經承辦檢察官勘驗該錄影帶結果，並未發
    現錄到告訴人所指與被告鬥毆及有人以石頭丟擊之鏡頭，只看到挖土機在河川開
    挖之鏡頭等情，有履勘現場筆錄附於偵查卷可憑。參以被告三人所舉證人庚○○
    到庭結證稱：當時伊受僱丙○○在現場開挖土機，並未見被告三人持石頭丟擲或
    以拳、腳毆打告訴人二人等語。是自難僅憑告訴人己○○、丁○○前後不一而有
    瑕疵之指訴，及證人戊○○所述與告訴人二人尚有未合之證詞，遽予認定被告三
    人確有持石頭丟擲或以拳頭毆擊告訴人二人之情事，此外又查無其他積極證據足
    認被告三人有何毆傷告訴人二人之犯行，既無證據證明被告三人犯罪，依法均應
    諭知無罪之判決。
四、據上論斷，應依刑事訴訟法第三百零一條第一項，判決如主文。
中    華    民    國     九十二      年      五      月       二        日
                                    臺灣臺中地方法院刑事第三庭
                                            法  官  朱  光  國
右正本證明與原本無異。
如不服本判決，應於判決送達後十日內向本院提出上訴狀( 應附繕本 )，上訴於臺灣
高等法院臺中分院。
                                            書記官
中    華    民    國     九十一      年      五      月       七        日
                                                                        Ｂ


司法院資訊處製作；財團法人民間司法改革基金會備份。
